臺灣新竹地方法院刑事判決　　　　　　　 94年度易字第397號
公　訴　人　臺灣新竹地方法院檢察署檢察官
被　　　告　甲○○原名：彭淼.
上列被告因竊盜案件，經檢察官提起公訴（94年度偵字第2824號
），經本院合議庭裁定依簡式審判程序審理並判決如下：
    主  文
甲○○共同攜帶兇器踰越安全設備於夜間侵入住宅竊盜，累犯，
處有期徒刑壹年。
    事  實
一、甲○○（原名彭淼楨）有違反麻醉藥品管理條例、竊盜等前
    科，最近一次因竊盜案件，經臺灣高等法院以八十五年度上
    訴字第一一三九號判處有期徒刑一年六月確定，於民國九十
    年六月八日縮刑期滿執行完畢；之後又再因竊盜案件，經本
    院於九十四年三月三十日以九十三年度易字第二三號判決判
    處有期徒刑十月，於同年四月十八日確定，現正執行中。猶
    其仍不知悔改，因沈迷電動玩具而花光薪水後，竟又與在電
    動玩具店內結識之真實姓名年籍不詳、綽號「阿桂」之成年
    男子，另行意圖為自己不法之所有，並基於概括之犯意，於
    九十四年五月十九日晚上十一時許，由甲○○在外把風，「
    阿桂」則自位於新竹縣竹東鎮○○路○段一六五號一樓、乙
    ○○所經營、樓上為住家、正在整修、但仍有營業之美容院
    後門上方、尚未安裝氣窗所形成之洞爬進該美容院內（樓上
    則為一般住宅），以乙○○所有、擺放在該美容院內之剪刀
    一支為工具，破壞櫃檯抽屜之鎖頭後，竊取乙○○所有之存
    摺五本（華南、第一、農民、臺灣及臺灣中小企業銀行）、
    台洋營造股票三張、支票五張、印章六顆、戒指一個、項鍊
    一條、手鍊三條、現金加拿大幣七元、人民幣二十一元、新
    臺幣現鈔及上開剪刀一支等財物，得手後一同離去。嗣因其
    二人所竊得之支票，由甲○○向當鋪借現金未果，經當鋪之
    人告知乙○○，而於同年月二十一日下午四時許，帶同甲○
    ○前往乙○○上開美容院時，為乙○○認出其為舊識之子而
    報警當場查獲，並在甲○○身上扣得上開乙○○所有、除手
    鍊三條與剪刀一支以外之失竊物（新臺幣現金為三千二百十
    元）。
二、案經新竹縣警察局竹東分局報告臺灣新竹地方法院檢察署檢
    察官偵查起訴。
    理  由
一、本件被告甲○○所犯竊盜罪，非死刑、無期徒刑、最輕本刑
    為三年以上有期徒刑之罪，或高等法院管轄第一審之案件，
    被告於本院行準備程序進行中，就被訴事實為有罪之陳述，
    經本院合議庭認合於修正後刑事訴訟法第二百七十三條之一
    之規定，裁定進行簡式審判程序，合先敘明。
二、認定犯罪事實所憑之證據及認定之理由：
（一）被害人乙○○於偵查中及本院審理時之指述，證明歹徒確
      實是利用其位於新竹縣竹東鎮○○路○段一六五號一樓、
      正在整修的美容院後門上方、尚未安裝氣窗所形成之洞而
      爬進該美容院內，並竊取店內財物之事實。
（二）在被告甲○○身上查獲、業經被害人乙○○領回：華南、
      第一、農民、臺灣及臺灣中小企業等銀行存摺五本、台洋
      營造股票三張、支票五張、印章六顆、戒指一個、項鍊一
      條、現金加拿大幣七元、人民幣二十一元、新臺幣三千二
      百十元等物所出具之贓證物品認領保管單一紙及失竊財物
      照片四幀，證明被告確實為竊取被害人乙○○財物之人。
（三）被告甲○○於偵查中及本院審理時之自白，佐證上開被害
      人之指述，證明被告確實有行竊之犯行。
    被告之自白既核與事實相符。綜上所述，本件事證已臻明確
    ，被告竊盜之犯行洵堪認定，應予依法論科。
三、論罪與科刑：
（一）按刑法第三百二十一條第一項第三款之攜帶兇器竊盜罪，
      係以行為人攜帶兇器竊盜為其加重條件，此所謂兇器，其
      種類並無限制，凡客觀上足對人之生命、身體、安全構成
      威脅，具有危險性之兇器均屬之，且祇須行竊時攜帶此種
      具有危險性之兇器為已足，並不以攜帶之初有行兇之意圖
      為必要，最高法院著有七十九年台上字第五二五三號判例
      可資參照。又，本件被告與共犯「阿桂」進入上址時雖未
      自己準備工具，而是以現場被害人所有之鋒利剪刀為工具
      來破壞抽屜之鎖頭行竊（業據被害人於本院審理時陳述在
      卷），仍屬於本款之攜帶行為。是以，核被告甲○○所為
      ，係犯刑法第三百二十一條第一項第一、二、三款之攜帶
      兇器、踰越安全設備、於夜間侵入住宅竊盜罪。
（二）被告甲○○與「阿桂」二人間，就上開竊盜犯行，有犯意
      之聯絡與行為之分擔，均為共同正犯。
（三）被告甲○○最近一次係因竊盜案件，經臺灣高等法院以八
      十五年度上訴字第一一三九號判處有期徒刑一年六月確定
      ，於九十年六月八日縮刑期滿執行完畢，有臺灣新竹地方
      法院檢察署刑案資料查註紀錄表及臺灣高等法院被告前案
      紀錄表各一份在卷足參，其於受有期徒刑之執行完畢後五
      年以內再犯本件有期徒刑以上之罪，為累犯，應依刑法第
      四十七條規定加重其刑。
（四）爰審酌被告因沈迷賭玩電動玩具，為換取金錢竟再犯罪，
      及其品行、生活狀況、智識程度、犯罪所得之財物不低，
      惟部分已經追回與犯罪後之態度等一切情狀，量處如主文
      所示之刑，以資警惕。
（五）至於被告與共犯「阿桂」行竊時所用之工具剪刀一支，並
      非被告所有，業據被害人陳明在卷，爰不予宣告沒收。
四、適用之法律：
（一）刑事訴訟法第二百七十三條之一第一項、第二百九十九條
      第一項前段。
（二）刑法第二十八條、第三百二十一條第一項第一款、第二款
      、第三款、第四十七條。
本案經檢察官宋重和到庭執行職務。
中　　華　　民　　國　　94　　年　　8 　　月　　31　　日
                    刑事第六庭  法  　官  遲中慧
以上正本證明與原本無異。
如不服本判決，應於判決送達後10日內向本院提出上訴狀 (應附
繕本 )，上訴於臺灣高等法院。
中　　華　　民　　國　　94　　年　　8 　　月　　31　　日
                                書 記 官  黃旭淑
附錄本案論罪科刑法條全文：
刑法第三百二十一條
犯竊盜罪而有左列情形之一者，處六月以上、五年以下有期徒刑
：
一  於夜間侵入住宅或有人居住之建築物、船艦或隱匿其內而犯
    之者。
二  毀越門扇、牆垣或其他安全設備而犯之者。
三  攜帶兇器而犯之者。
四  結夥三人以上而犯之者。
五  乘火災、水災或其他災害之際而犯之者。
六  在車站或埠頭而犯之者。
前項之未遂犯罰之。
